【裁判字號】    99,抗,206
【裁判日期】    991119
【裁判案由】    確認本票債權關係不存在
【裁判全文】
臺灣高雄地方法院民事裁定               99年度抗字第206號
抗  告  人  乙○○
相  對  人  甲○○
上列抗告人與相對人甲○○間確認本票債權關係不存在事件，抗
告人對於本院民國99年8 月11日98年度雄簡字第4187號民事裁定
提起抗告，本院裁定如下：
    主  文
抗告駁回。
抗告費用由抗告人負擔。
    理  由
一、抗告意旨略以：本件兩造間債務人異議之訴事件，抗告人係
    請求撤銷本院97年度司執字第50341 號清償票款強制執行程
    序，因相對人於前揭強制執行事件中，雖主張其債權額為新
    臺幣（下同）3 千萬元，惟其所聲請執行之標的，僅為抗告
    人先前為第三人李銘松所提存之265,000 元（提存案號：本
    院96年度存字第59172 號），而未聲請執行抗告人其他之財
    產，是抗告人提起前述債務人異議之訴事件，其請求排除強
    制執行之利益，應僅為265,000 元，並非相對人所主張之3
    千萬元，故原裁定所認抗告人所提債務人異議之訴事件所排
    除強制執行之利益為3 千萬元，容有錯誤，爰依法提起抗告
    等語。
二、按訴訟標的之價額，由法院核定。民事訴訟法第77條之1 定
    有明文。次按，債務人異議之訴之訴訟標的為該債務人之異
    議權，法院核定此訴訟標的之金額或價額，應以該債務人本
    於此項異議權，請求排除強制執行所有之利益為準（最高法
    院92年台抗字第659 號裁判要旨參照）。
三、經查，相對人持本院95年度票字第11330 號民事裁定及該裁
    定確定證明書，向本院聲請對抗告人所有之財產為強制執行
    ，經本院分案以97年度司執字第50341 號強制執行事件（下
    稱系爭強制執行事件）予以辦理。而經本院依職權調取系爭
    強制執行事件卷宗予以核閱之結果，相對人於強制執行狀所
    請求聲請執行之金額，即為3 千萬元，是應認抗告人如排除
    系爭強制執行事件所可獲得之利益，應即為3 千萬元。雖抗
    告人稱因相對人請求強制執行之標的，僅為抗告人對第三人
    李銘松實施假處分強制執行事件所提存之擔保金，合計為26
    5,000 元（下稱系爭擔保金），故抗告人所受之利益，應僅
    為265,000 元云云。惟抗告人既係請求撤銷系爭強制執行事
    件之執行程序（見原審卷第112 頁），而非單純撤銷對上開
    系爭擔保金之強制執行程序，自不能僅以系爭擔保金之數額
    ，遽認定為抗告人所為請求之利益；且觀相對人其後亦於99
    年5 月14日具狀追加執行標的，即抗告人對於另一第三人彭
    美鳳實施假處分強制執行事件所提存之擔保金，合計為709,
    042 元，此有陳報執行標的狀及提存書（提存案號：98年度
    存字第3692號）附上揭系爭強制執行事件卷宗可憑。益徵抗
    告人不得僅以系爭擔保金之數額為其排除系爭強制執行事件
    執行程序所可獲得之利益。原審裁定以相對人請求強制執行
    之金額，作為抗告人排除系爭強制執行程序所可獲得之利益
    ，核無不合。抗告意旨指摘原裁定不當，求予廢棄，自無理
    由而應予駁回。
三、據上論結，本件抗告為無理由，依民事訴訟法第495 條之1
    第1項、第449條、前段、第95條、第78條，裁定如主文。
中    華    民    國    99    年    11    月    19    日
                民事第六庭審判長法   官  楊國祥
                                法   官  林書慧
                                法   官  李怡諄
以上正本證明與原本無異。
如不服本裁定應於送達後10日內向本院提出再抗告狀，並繳納再
抗告費新台幣1,000 元。再為抗告僅得以適用法規顯有錯誤為理
由，並應委任律師為代理人。
抗告人之配偶、三親等內之血親、二親等內之姻親，或抗告人為
法人、中央或地方機關時，其所屬專任人員具有律師資格並經法
院認適當者，亦得為第三審代理人。
前項情形應於提起再抗告或委任時釋明之。
中    華    民    國    99    年    11    月    19    日
                                書記官  陳俊亦

司法院資訊處製作；財團法人民間司法改革基金會備份。
